臺灣臺中地方法院刑事判決　　　　　　　99年度訴字第3685號
公　訴　人　臺灣臺中地方法院檢察署檢察官
被　　　告　許家銓
選任辯護人　郭賢傳　律師
上列被告因妨害性自主罪案件，經檢察官提起公訴（99年度偵字
第9568號），本院判決如下：
    主  文
許家銓犯強制性交罪，處有期徒刑參年陸月。
    事  實
壹、許家銓與A女（卷內代號為0000-0000，年籍資料詳卷）係某
    大學同班同學，於民國（下同）98年4月19日7時許，許家銓
    開車至A女住處，搭載A女前往參加戶外攝影教學，惟到達現
    場後，該堂課因雨臨時取消。許家銓乃應其友人倪仕昌、蘇
    佳翔之邀，與A女共同前往臺中市太平區「故鄉KTV」唱歌。
    唱完歌後，一行人同車，由許家銓開車，再前往臺中市市○
    路之「金弘笙汽車百貨」閒逛，於同日約15時餘許各自離散
    。因同日17時30分許，許家銓與Ａ女尚需出席系上老師演出
    之音樂劇，許家銓乃說服A女，約於同日16時許，開車載著A
    女回到其住處（臺中市太平區○○○路○段204號）2樓臥室
    等待兼休息。A女乃坐於許家銓之床上做作業，許家銓則坐
    在電腦桌前上網，詎許家銓因男女獨處一室，一時衝動，基
    於強制性交之犯意，突然轉身隔著衣服撫摸A女胸部，接著
    面向A女將自身褲子脫下，使用強暴方式，將A女拉跪在地上
    ，A女在無防備之情形下，面對此一突發狀況，一時不知所
    措，許家銓即以手壓著A女的頭，將之壓向自己之生殖器，
    要求A女對其口交，A女在不知所措及無法掙脫之情形下，許
    家銓即將其生殖器塞入A女口中，並以手按住A女的頭前往抽
    動，最後射精在A女口中，並拿出衛生紙要A女將其精液吐在
    衛生紙上丟掉，以此違反A女意願之方式，對A女強制性交得
    逞。嗣後許家銓載A女前往聽音樂劇，A女極度猶豫不知是否
    該對其要好之同學黎芷柔講，悶至翌日夜間，A女與黎芷柔
    前往臺中市望高寮觀賞夜景，情緒崩潰，始對黎芷柔透漏部
    分案情，再於同年9月、10月間某日，A女因心理創傷，情緒
    失控，始對黎芷柔說出全部實情。嗣後，A女因不知如何走
    出創傷，在網路上以他人名義發表求救資訊，經網友向臺灣
    臺中地方法院檢察署告發，始循線查獲上情。
貳、案經A女訴由臺中市警察局移送臺灣臺中地方法院檢察署檢
    察官偵查起訴。
    理  由
壹、程序方面：
    按性侵害犯罪防治法第12條第2項之規定，司法機關所製作
    必須公示之文書，不得揭露被害人之姓名、出生年月日、住
    居所及其他足資識別被害人身分之資訊。故本案判決書關於
    被害人A女，均僅記載其代號（真實姓名、年籍詳卷密封袋
    ），合先敘明。
貳、證據能力之說明：
一、按「被告以外之人於檢察事務官、司法警察官或司法警察調
    查中所為之陳述，與審判中不符時，其先前之陳述具有較可
    信之特別情況，且為證明犯罪事實存否所必要者，得為證據
    。」刑事訴訟法第159條之2定有明文。次按「刑事訴訟法第
    159條之2所定之傳聞例外，即英美法所稱之『自己矛盾之供
    述』，必符合被告以外之人於檢察事務官、司法警察官、司
    法警察調查中所為之陳述，『與審判中不符』，且其先前之
    陳述，具備『可信性』及『必要性』二要件，始例外得適用
    上開規定，認其先前所為之陳述，為有證據能力。此所謂『
    與審判中不符』，係指該陳述之主要待證事實部分，自身前
    後之供述有所不符，導致應為相異之認定，此並包括先前之
    陳述詳盡，於後簡略，甚至改稱忘記、不知道或有正當理由
    而拒絕陳述（如經許可之拒絕證言）等實質內容已有不符者
    在內。所謂『可信性』要件，則指其陳述與審判中之陳述為
    比較，就陳述時之外部狀況予以觀察，先前之陳述係在有其
    可信為真實之特別情況下所為者而言。例如先前之陳述係出
    於自然之發言，審判階段則受到外力干擾，或供述者因自身
    情事之變化等情形屬之，與一般供述證據應具備之任意性要
    件有別。至所謂『必要性』要件，乃指就具體個案案情及相
    關證據予以判斷，其主要待證事實之存在或不存在，已無從
    再從同一供述者取得與先前相同之陳述內容，縱以其他證據
    替代，亦無由達到同一目的之情形。」，有最高法院96年度
    臺上字第4365號判決可資參照。被告辯護人爭執證人A女、
    倪仕昌、蘇佳翔、黎芷柔、趙偉良、胡峰鳳於警詢之陳述為
    審判外之陳述而無證據能力(見本院卷第21頁)，本院審酌上
    開證人於警詢中之證述內容，業有偵查及審理中之證詞可資
    替代，不符上開最高法院裁判要旨所揭櫫之「必要性」之要
    件，而檢察官復未舉證證明上開證人之警詢筆錄具有可信性
    及必要性之要件，應認證人A女、倪仕昌、蘇佳翔、黎芷柔
    、趙偉良、胡峰鳳之警詢筆錄無證據能力。
二、按被告以外之人於偵查中向檢察官所為陳述，除顯有不可信
    之情況者外，得為證據，刑事訴訟法第159條之1第2項定有
    明文。偵查中對被告以外之人所為之偵查筆錄，或被告以外
    之人向檢察官所提之書面陳述，性質上均屬傳聞證據。惟現
    階段刑事訴訟法規定檢察官代表國家偵查犯罪、實施公訴，
    依法其有訊問被告、證人及鑑定人之權，證人、鑑定人且須
    具結，而實務運作時，檢察官偵查中向被告以外之人所取得
    之陳述，原則上均能遵守法律規定，不致違法取供，其可信
    度極高，職是，被告以外之人前於偵查中已具結而為證述，
    除反對該項供述得具有證據能力之一方，已釋明「顯有不可
    信之情況」之理由外，不宜遽指該證人於偵查中之陳述不具
    證據能力。本件證人A女、倪仕昌、蘇佳翔、黎芷柔、趙偉
    良、胡峰鳳於檢察官偵查時未有不法取供之情形，且均經具
    結陳述，被告及辯護人亦未釋明上開供述有何顯不可信之情
    況，又證人A女、倪仕昌、蘇佳翔、黎芷柔、趙偉良復於本
    院審理時進行交互詰問，依上說明，上開證人等於偵查中陳
    述作為被告犯罪證據，核屬適當，自均具有證據能力。被告
    辯護人爭執證人A女、倪仕昌、蘇佳翔、黎芷柔、趙偉良、
    胡峰鳳於偵查時之陳述為審判外之陳述而無證據能力等語(
    見本院卷第21頁)，即有誤會。
三、按傳聞法則乃對於被告以外之人於審判外之言詞或書面陳述
    而為之規範。本案判決以下引用之其餘非供述證據，無刑事
    訴訟法第159條第1項規定傳聞法則之適用，而公訴人、被告
    及辯護人對於該等證據之證據能力亦均未表示異議，或主張
    係執法人員違法取得，且查無不得作為證據之事由，復與本
    案待證事實具關聯性，依法自得作為證據，而均有證據能力
    。
四、至被告及辯護人爭執A女日記之證據能力(見本院卷第137 頁
    背面)，因本案判決並未引用上開證據，故不贅論其證據能
    力，附此敘明。
參、認定犯罪事實之依據：
一、訊據被告許家銓固坦承有於犯罪事實壹所示時、地與A女發
    生口交之行為，惟矢口否認係以強暴、脅迫之方法，辯稱：
    伊與A女係男女朋友，口交是經過A女同意，如果強迫A女，
    為何測謊有通過云云。惟查：
  (一)證人A女於99年4月30日偵查時具結證稱：「（問：98年4月
    下旬某天被告在何處對妳做何事？）答：98年4月下旬某日
    ，因為我們學校要上攝影課，被告先到我家載我，本來我以
    為他要再去接另一位同學，沒有想到他就拿出不知什麼東西
    抵住我的肚子，並直接載我到他家，而到他家後，他把我拉
    上他的房間，到房間後他不知道拿出什麼東西抵住我的脖子
    跟肚子，並隔著衣服摸著我的胸部，我就一直求被告不要這
    樣，並說我是基督徒並且我有男朋友，拜託他不要插入我的
    下體，並想說不插入下體，我的傷害會比較小，而且我那時
    很害怕，想說先活命再說，被告後來就脫下他的褲子，並抓
    住我的頭把他的陰莖放在我的嘴巴內，直到射精，後來被告
    要我把精液吐在他的手上，他拿牛奶給我喝下去。可是因為
    我當時很害怕，我很多的記憶都是空白的。但因為學校老師
    把攝影課取消，所以我一直被被告留在他的房間內，但我喝
    完被告給我的牛奶後，我就沒有什麼記憶。到了晚上，被告
    才載我去中山堂去上音樂課，上完之後，我本來希望黎芷柔
    載我回家，但黎芷柔說她沒有辦法載我回去，所以我又被被
    告載回家，被告又要在車上強吻我，我用手擋著，但被告力
    氣很大，所以有強吻成功，並跟我說如果我說出去，他就要
    讓我再受傷一次，且不會像這次一樣那麼好運。（見臺灣臺
    中地方法院檢察署99年度偵字第9568號卷第21至22頁）」、
    於100年6月14日本院審理時具結證稱：「檢察官問：(請求
    提示99偵字第9658號卷P74右邊中間部分)當時妳有說：被告
    將自己的褲子脫下來，把妳的頭按向他的下體，妳有咬他，
    之後他變的很可怕，要求妳對他為口交的行為。這個經過妳
    所述是否實在？(提示並告以要旨)答：實在。」、「問：(
    請求提示99年他字第440號P72)，妳於偵查時證述：到房間
    的時候被告許家銓有拿出東西抵住妳的脖子跟肚子，並隔著
    衣服撫摸妳的胸部，妳一直求被告不要這樣，當時妳很害怕
    ，於是被告就脫下自己的褲子並抓住妳的頭要妳為他做口交
    的行為，之後被告有射精，妳將精液吐在被告手上，被告拿
    牛奶給妳喝。當時口交的經過是否如同妳在檢察官那裡所說
    的情況？(提示並告以要旨)答：是。」、「審判長問：從警
    、偵訊及學校輔導跟剛才有關於被告對妳強制口交所述的這
    件事情是否真實發生？答：是。」(見本院卷第70頁背面至
    第71頁、第73頁背面)。證人A女於偵查及本院審理中經公訴
    人、被告、選任辯護人之對質詰問，甚經本院予以補充訊問
    ，均具體指證被告於犯罪事實壹所示時、地，係以強暴、脅
    迫之方法，令其為被告口交。而遭到性侵之被害人，係在未
    能預期下突然發生，自然無法刻意記下相關細節，況被害人
    在極度驚恐之情況下，無可避免思緒混亂、模糊不清，事後
    追憶陳述，或因未及想起而不完整，或因相互交錯致生齟齬
    ，均屬難免，尚難執細節上之差異，即認其等所述關於本案
    之證詞為不可採。被告辯護人以證人A女前後供述不一，即
    認證人A女證詞不實在等語，即有誤會。況被告於100年8 月
    2日本院審理時自承：「審判長：Ａ女在MSN中是否有問過你
    ：『你為何會對我做這件事？』你回答說：『因為一時衝動
    ？』答：有。」(見本院卷第141頁)。是設若本案口交行為
    係經過A女同意，被告於A女質問時，理應說明本案口交行為
    ，是在兩情相悅下發生，豈有回答：「因為一時衝動」之理
    。是被告抗辯本案口交有詢問過A女，經過A女同意云云，不
    足採信。
  (二)依A女康誠診所病歷摘要記載：「來院主訴：看到某位男同
    學會覺得害怕，因為在98/4遭到該同學以性器官插入個案口
    中。」、「醫師觀察:000小姐來院時顯得緊張、退縮，說話
    聲音很小，情緒低落、焦躁不安，並且個案描述持續有失眠
    、憂鬱、焦慮、暴食、以及社交退縮等現象。」、「社會功
    能：個案家庭無法支持個案於就學年齡完成學業，因此在將
    近30歲左右的年紀才就讀0000大學，但是因為個案所經歷的
    性侵害事件，導致無法穩定就學。」、「診斷：創傷後壓力
    症候群」(見本院卷第57頁)，顯見A女因本案被告強制口交
    之行為，已對其心靈造成嚴重打擊。此情核與證人A女於100
    年6月14日本院審理時對本案反應：「我之前已經全部講過
    ，我不想回憶也不想再講一次，現在心理輔導師已經輔導我
    可以正常工作又回到正常的生活，是否可以不要讓我再回憶
    起這件事，我不想回答。」、「可不可以不要再問我，我不
    想再回答了，抱歉！讓你們辛苦了，讓你們很麻煩，我不想
    再回答，也不想再去想，我沒有提告他，也沒有告他，可以
    放過我了嗎？(啜泣)我不想再回想，現在心理輔導師才將我
    輔導好，讓我回到正常的生活，可以正常的工作，我不想再
    回去以前無法睡覺的日子，可不可以？(啜泣)。」(見本院
    卷第70頁背面至第71頁)相符。而社工人員於同日本院審理
    時亦稱：「審判長問：A女目前身身心是否可以接受詰問？
    答：證人A女目前在現場的身心狀況並不適合詰問，因為證
    人A女認為內容在相關筆錄及訊問的部分已經陳述過了，她
    會覺得這是第二次受創，她並不想回憶當時的情形，目前不
    適合再詰問」(見本院卷第71頁)。又證人即A女與被告同學
    黎芷柔於同日本院審理時亦具結證稱：「檢察官問：A女跟
    妳表示被告許家銓對她做強制口交行為時，她是願意或是自
    願的？答：我有問A女，A女說她有掙扎，但是許家銓力氣太
    大了，所以那時候她才會覺得自己很髒。」、「檢察官問：
    之後A女陸陸續續還有哪些異狀？答：看到學長會閃躲、會
    害怕。」、「檢察官問：是否有跟妳說許家銓是用什麼方式
    強迫她？答：先壓她在床上再抓著她、抓她頭髮。」、「檢
    察官問：A女跟妳說她遭許家銓對她強制口交時的反應為何
    ？答：一直哭，一直強調自己很髒，因為她是基督徒，所以
    這方面A女有潔癖。」、「檢察官問：A女看到許家銓會有異
    狀的情況有無持續很長的時間？答：有，到她要轉班前。」
    、「檢察官問：時問大約是何時？答：大約有1~3星期左右
    ，因為A女有陸續一段時間沒有出現在教室過，所以我也不
    太確定實際的時問。」(見本院卷第76頁)，益見A女確曾遭
    到被告強制口交之事實。
  (三)證人即A女與被告同學黎芷柔於100年6月14日本院審理時具
    結證稱：「審判長問：A女跟妳說她被許家銓強制口交之前
    ，A女跟許家銓之間的關係妳是否瞭解？答：沒有很瞭解。
    」、「這個事情之前，A女是否有跟妳談過許家銓這個同學
    如何？答：曾經有講過許家銓有黑道背景之類的。」、「審
    判長問：是在這件事之前嗎？答：之前有稍微講過，但是沒
    有一直提，A女說是別人跟她講的。」、「審判長問：A女是
    否有跟妳說過她對許家銓有好感？答：沒有。」、「審判長
    問：A女是否有跟妳說過她跟許家銓有單獨出去過？答：沒
    有。」、「審判長問：許家銓是否有跟妳談過他跟A女的關
    係？答：沒有。」(見本院卷第78頁)、證人即被告同學趙偉
    良於同日本院審理時具結證稱：「檢察官問：你是否有注意
    過A女跟許家銓在學校的互動情況？答：很少，沒有注意。
    」、「檢察官問：A女是否有跟妳提過她跟許家銓的關係？
    答：沒有。」、「審判長問：許家銓是否有跟你提到過他跟
    A女的關係？答：沒有。」、「審判長問：許家銓是否有跟
    你提到過他對A女有好感？答：沒有。」(見本院卷第79頁背
    面至第80頁)，是被告辯稱其與A女為男女朋友關係，已難採
    信。且設若被告與A女為男女朋友關係，被告理應對於A女生
    日、血型、手機號碼等個人資料知之甚詳，豈有如被告於99
    年5月4日偵查時陳稱：「問：0000-0000(即A女)家裡跟手機
    電話是幾號？答：我沒有0000-0000電話，而0000-0000手機
    號碼我忘了。」、「問：0000-0000生日是幾號？答：不知
    。」、「問：0000-000 0血型？答：不知。」、「0000-000
    0喜歡的歌手是何人？答：忘了。」之理（見臺灣臺中地方
    法院檢察署99年度偵字第9568號卷第30頁），是被告抗辯其
    與A女為男女朋友關係云云，不足採信。
  (四)又本案測謊鑑定書鑑定結果係載：「受測人許家銓於測前會
    談中否認，有於98年4月19日在住處房間內用手打代號00000
    000的頭。經測謊儀器先以刺激測試法[The Stimulation
    Test (ST) ]檢測生理反應情形及熟悉測試後，再以區域比
    對法[The DoD PI Zone Comparison Technique(ZCT)]測試
    ，經採7分位數據分析法比對分析(詳測謊圖譜數據分析表)
    ，結果對於下列問題1、2均無法鑑判：1.那天(98/4/19)你
    有沒有用手打00 (代號00000000)的頭？(答：沒有)2.那天
    (98/4/19)在你房間內你有沒有用手打00 (代號00000000)的
    頭？(答：沒有)」，有99年8月4日編號2010C0089測謊鑑定
    書在卷可稽（見彌封資料第9頁），亦即無法判斷被告是否
    有用手打A女的頭一事，被告抗辯其已通過測謊云云，不足
    採信。
二、辯護人另為被告辯護稱：Ａ女為被告口交後，尚與被告去聽
    音樂會，甚至一起用餐，事後A女與證人蘇佳翔MSN通話之內
    容並無異狀，並與A女多次行動電話聯繫，故被告應無強制
    之行為。惟查，
  (一)被告於100年8月2日本院審理時陳稱：「審判長問：幾點離
    開你家？答：晚上六、七點的時候。」、「審判長問：離開
    家後去哪裡？答：我們去學士路中山堂上老師指定的音樂會
    ，聽完後要報告。」(見本院卷第140頁背面)，而依被告於
    偵查時所提出之當日音樂會入場時間為：「19：30」(見臺
    灣臺中地方法院檢察署99年度偵字第9568號卷第32頁)。是
    以A女晚上7點離開被告臺中市太平區家中，要準時於7點30
    分到達實為上課之中山堂音樂會會場，搭乘被告所駕駛之車
    輛前往，本為A女不得已之選擇，不能據此即認定被告對A女
    並無強制口交之行為。
  (二)證人即A女與被告同學黎芷柔於100年6月14日本院審理時具
    結證稱：「辯護人問：當天音樂會結束時是晚上幾點？答：
    大約快10點，因為我們用餐大約快一個小時左右。」、「辯
    護人問：是用餐前聽音樂會還是聽完音樂會才去用餐？答：
    聽完音樂會之後才去用餐。」、「辯護人問：妳們在哪一家
    餐廳用餐？答：我們是在中正紀念堂斜對面的茶藝館用餐的
    。」、「辯護人問：當時有幾個人在場？答：大約有8、9
    位。」、「辯護人問：這8、9位是否都是同學？答：有的是
    同學，有的是朋友。」、「辯護人問：妳剛說被告要載A女
    回家不用妳載？黎芷柔答：不是不用被我載，是不用我跟著
    他的車，因為我沒有多帶安全帽。」、「辯護人問：當時A
    女有無聽到被告講這一句話？答：當時A女也有在場應該也
    有聽到。」、「辯護人問：A女當時有做何反應？答：A女也
    是跟我說不用，因為那天也很晚了，她想我家也很遠，所以
    就讓我先回去。」(見本院卷第77頁)。是A女聽完音樂會與
    同學用餐，用完餐後因黎芷柔沒有多帶安全帽，讓被告開車
    載回家，為避免同學發現其遭被告強制口交，A女上開行為
    ，並未悖乎常情，亦不能據此即認定被告對A女並無強制口
    交之行為。
  (三)證人蘇佳翔於100年6月14日本院審理時具結證稱：「檢察官
    問：你提出這個nsm的影像檔之外有無電子檔？答：沒有。
    」、「檢察官問：你現在是否可以提出電子檔的相關紀錄？
    答：沒有辦法。」(見本院卷第82頁背面)。是證人蘇佳翔所
    提出之MSN資料，既無電子檔可供比對，即無法證明確實有
    該MSN之通話。且縱認有該MSN之通話，惟證人蘇佳翔於同日
    本院審理時具結證稱：「審判長問：(提示密卷P241以下)
    請你指出哪裡可以看出對方是A女？(提示並告以要旨)答：
    當時許家銓要我跟A女解釋的時候，他就有跟我說她是A女，
    所以我確定她是A女。」、「審判長問：上面顯示的『00』
    是你自己輸入的聊天對象？答：對。」、「審判長問：不是
    對方顯示的暱稱？答：不是，是我自己輸入的。」、「審判
    長問：你主觀上認為是A女？答：對。」(見本院卷第84頁)
    ，亦即證人蘇佳翔係因被告告知連結對象而自行設定通話對
    象為A女，囿於網際網路之特性，無法排除他人假冒A女與證
    人蘇佳翔對話，亦不能據此即認定被告對A女並無強制口交
    之行為。
  (四)證人A女於本院100年6月14日具結證稱：「審判長問：妳的
    行動電話是否為0000-000-000？答：對」、「審判長問：(
    提示本院卷P47-P52通聯紀錄)這是許家銓手機門號0000-000
    -000的通聯紀錄，這是否為你們通話紀錄？(提示並告以要
    旨)答：通話的時問我沒有辦法確定，但是因為功課上一定
    ，那個時候警方調我去問話的時候，我就有打電話去電信局
    ，看是否調的到通話紀錄，電信局跟我說這麼久的紀錄是無
    法調出來的，為何他可以調到。」、「審判長問：5月17、1
    8、19日為何有這麼長的通話紀錄？答：我沒辦法記得。」
    、「審判長問：本案是4月19日發生為何5月17、18、19日尚
    有這麼長的通話內容？答：我不記得相關內容，有的話也是
    吵4月19日發生的事。」(見本院卷第85頁)。而觀之被告所
    提出之上開通聯絡紀錄，其上並無與A女的對話內容，00000
    00000亦僅為受話號碼，是A女上開所證：「這麼長的通話紀
    錄是在吵4月19日發生的事。」，並非虛妄，亦不能據此即
    認定被告對A女並無強制口交之行為。
三、綜上所述，被告有犯罪事實壹所示之犯行，洵堪認定。本件
    事證明確，應依法論罪科刑。
肆、論罪科刑部分：
一、按強制性交，指對於男女以強暴、脅迫、恐嚇、催眠術或其
    他違反其意願之方法而為性交者；又稱性交者，包括非基於
    正當目的所為以性器進入他人之性器、肛門或口腔，或使之
    接合之性侵入行為，刑法第221條第1項、第10條第5項第1款
    訂有明文。是核：
  (一)被告所為，係犯刑法第221條第1項之強制性交罪。
  (二)又被告先對被害人撫摸胸部，並及以手壓著A女的頭，將之
    壓向自己之生殖器之行為，為所犯強制性交之階段行為，均
    不另論罪。
二、爰審酌被告為A女同班同學，因一時衝動，竟對A女施以強暴
    、脅迫，而為強制口交行為，非但造成A女之嚴重心理創傷，
    更賤踏A女之人性尊嚴，其情實難見容於社會大眾之情感，且
    犯罪後否認犯行，未示悔意，其態度無從為量刑之有利認定
    等一切情狀，量處如主文所示之刑，以示儆懲。
據上論斷，應依刑事訴訟法第299條第1項前段，刑法第221條第1
項，判決如主文。
本案經檢察官周佩瑩到庭執行職務
中    華    民    國   100    年    8     月    23    日
                  刑事第十庭  審判長法  官  張恩賜

                                    法  官  楊萬益

                                    法  官  劉正中
上正本證明與原本無異。 
如不服本判決應於收受送達後10日內向本院提出上訴書狀，並應
敘述具體理由；其未敘述上訴理由者，應於上訴期間屆滿後20日
內向本院補提理由書（均須按他造當事人之人數附繕本）「切勿
逕送上級法院」。告訴人或被害人如對於本判決不服者，應具備
理由請求檢察官上訴，其上訴期間之計算係以檢察官收受判決正
本之日期為準。 
                                    書記官  黃英寬
中    華    民    國   100    年    8     月    23    日
附錄本案論罪科刑法條全文：
刑法第221條第1項
對於男女以強暴、脅迫、恐嚇、催眠術或其他違反其意願之方法
而為性交者，處3年以上10年以下有期徒刑。